臺灣高雄地方法院刑事判決　　　　　　　100年度易字第756號
公　訴　人　臺灣高雄地方法院檢察署檢察官
被　　　告　曾一哲
　　　　　　林忠裕
上列一人
選任辯護人　吳豐賓律師
　　　　　　張宗隆律師
上列被告因贓物等案件，經檢察官提起公訴（100 年度偵字第13
077 號），因被告均就被訴事實為有罪之陳述，經告知簡式審判
程序之旨，並聽取當事人及辯護人之意見後，本院合議庭裁定改
行簡式審判程序，判決如下：
    主  文
曾一哲犯電業法第一百零五條之竊盜罪，處有期徒刑柒月，扣案
之老虎鉗壹支、破壞剪貳支、電纜線剪壹支、鐵管貳支，均沒收
。
林忠裕搬運贓物，處有期徒刑月，如易科罰金，以新臺幣壹仟
元折算壹日。緩刑貳年，並應於判決確定翌日起拾日內，向被
害人臺灣電力股份有限公司支付新臺幣仟貳佰貳拾伍元之財產
上損害賠償。
    事  實
一、曾一哲意圖為自己不法之所有，於民國100 年4 月21日凌晨
    4 時許，攜帶客觀上足供為兇器使用之老虎鉗1 支、破壞剪
    2 支、電纜線剪1 支、鐵管2 支（起訴書誤載美工刀3 支）
    ，至高雄市彌陀區南寮臺灣中油股份有限公司加油站旁之河
    岸堤防邊，攀爬至臺灣電力股份有限公司（下稱臺電公司）
    所架設位於高雄市彌陀區南寮里南寮漁港編號「彌寮高幹＃
    62右24A1」（起訴書誤載為彌寮高幹62右24A1）電線桿上，
    持上開工具剪斷連結於該電線桿之電纜線，竊取臺電公司所
    有、外皮上均印有臺電公司英文縮寫「TPC 」字樣之22平方
    銅玻璃電纜線1 批【長度約75公尺、價值約新臺幣（下同）
    3, 225元】，得手後，即以電話聯絡林忠裕到場協助搬運上
    開竊得之電纜線。林忠裕亦明知上開電纜線係曾一哲於前揭
    時、地竊得之贓物，因貪圖曾一哲應允給付之變賣電纜線所
    得作為報酬，即基於搬運贓物之犯意，駕駛車牌號碼E5-788
    7 號自用小客車載運上開曾一哲竊得之電纜線，至王美玲（
    所涉寄藏贓物罪另由本院審理中）位於高雄市○○區○○路
    15 號 之住處藏放。
二、嗣於同日上午5 時10分許，曾一哲、林忠裕、王美玲在上址
    以美工刀削剪該批電纜線外皮之際，為警當場查獲，並扣得
    前開竊得之電纜線1 批（已發還臺電公司），及曾一哲所有
    供上開竊盜所用之老虎鉗1 支、破壞剪2 支、電纜線剪1 支
    、鐵管2 支，始查悉上情。
三、案經高雄市政府警察局岡山分局移請臺灣高雄地方法院檢察
    署檢察官偵查起訴。
    理  由
一、本件被告曾一哲、林忠裕所犯均非死刑、無期徒刑、最輕本
    刑為3 年以上有期徒刑之罪，亦非高等法院管轄第一審案件
    之罪，其等於準備程序中就被訴事實均為有罪之陳述，經本
    院告知簡式審判程序之旨，並聽取檢察官、被告2 人及被告
    林忠裕之辯護人意見後，依刑事訴訟法第273 條之1 第1 項
    規定，裁定由受命法官獨任進行簡式審判程序，合先敘明。
二、上開事實，迭據被告曾一哲、林忠裕於警詢、偵訊及本院審
    理中供承不諱，核與證人即告訴代理人楊慶總於警詢中；證
    人即共同被告林忠裕、王美玲、曾一哲於警詢及偵查中證述
    情節相符，並有贓物認領保管單、電力線路失竊現場調查報
    告表各1 紙及蒐證照片8 張在卷可稽，復有被告曾一哲所有
    供其竊盜犯罪所用之老虎鉗1 支、破壞剪2 支、電纜線剪1
    支、鐵管2 支等扣案可資佐證。足徵被告之自白與事實相符
    ，堪予採憑。事證明確，被告曾一哲、林忠裕前揭犯行，均
    堪認定。
三、按竊盜或損壞電桿、電線、變壓器或其他供電設備者，依刑
    法之規定從重處斷，電業法第105 條定有明文。次按刑法第
    3 21條第1 項第3 款之攜帶兇器竊盜罪，係以行為人攜帶兇
    器竊盜為其加重條件，此所謂兇器，其種類並無限制，凡客
    觀上足對人之生命、身體、安全構成威脅，具有危險性之兇
    器均屬之，且祇須行竊時攜帶此種具有危險性之兇器為已足
    ，並不以攜帶之初有行兇之意圖為必要（參照最高法院79年
    臺上字第5253號判例）。查扣案之老虎鉗1 支、破壞剪2 支
    、電纜線剪1 支、鐵管2 支，均係金屬製成，質地堅硬，倘
    持以揮打，客觀上足以對人之生命身體安全構成威脅，核屬
    兇器無訛；又被告曾一哲持上開工具竊取臺電公司所有之電
    纜線，自係符合前揭電業法第105 條竊盜罪之構成要件。是
    核被告曾一哲所為，係犯電業法第105 條之竊盜罪，應依刑
    法第321 條第1 項第3 款之攜帶兇器竊盜罪從重處斷；起訴
    書漏未論列電業法第105 條，尚有未合，惟業經公訴檢察官
    當庭補充、更正（見本院卷第21頁），併予敘明。而核被告
    林忠裕所為，係犯刑法第349 條第2 項之搬運贓物罪。爰審
    酌被告曾一哲身值青壯，不思以正當途徑獲取財物，持客觀
    上足供兇器使用之上開工具竊取臺電公司所有之電纜線，嚴
    重危害他人財產安全，破壞社會治安；被告林忠裕明知上開
    電纜線係臺電公司所有遭曾一哲竊取之贓物，而仍予搬運，
    造成犯罪被害人求償無門及犯罪偵查機關查緝之困難，所為
    誠屬不該，惟念被告2 人均已於本院審理中坦承犯行，犯罪
    後態度良好，又被告林忠裕未曾有犯罪前科，素行良好；被
    告曾一哲素行尚可，有卷附之臺灣高等法院被告前案紀錄表
    可稽，復斟酌其等犯罪動機、目的、手段、因犯罪所得之利
    益、生活狀況、智識程度等一切情狀，分別量處如主文所示
    之刑，並就被告林忠裕所犯部分宣告如易科罰金之折算標準
    ，以資懲儆。至公訴人雖認被告曾一哲係於前案竊盜罪之緩
    起訴期間再犯本件竊盜罪；惟按緩起訴之期間，自緩起訴處
    分確定之日起算，刑事訴訟法第253 條之1 第1 項定有明文
    。查被告曾一哲前因竊盜案件，經臺灣高雄地方法院檢察署
    檢察官於100 年4 月28日以99年度偵字第37185 號為緩起訴
    處分確定，有上開緩起訴處分書及前案紀錄表在卷可稽，本
    件其犯罪時間為100 年4 月21日，既在前開緩起訴處分確定
    日之前，自非緩起訴期間所犯，公訴人此部分所認，即有誤
    會，附此說明。
四、扣案之老虎鉗1 支、破壞剪2 支、電纜線剪1 支、鐵管2 支
    ，均係被告曾一哲所有且供本件竊盜犯罪所用之物，業據其
    於本院審理中供承：扣案物都是伊所有，老虎鉗、破壞剪、
    電纜線剪是伊用來剪斷電纜線，鐵管則是拿來支撐老虎鉗，
    均是竊盜使用之工具等語明確（本院易字卷第23至24頁），
    均應依刑法第38條第1 項第2 款規定，於被告曾一哲所犯竊
    盜罪刑項下宣告沒收。至查扣之美工刀3 支，固為被告曾一
    哲所有，惟係其竊得上開電纜線後，持以削剪電纜線外皮所
    用之工具，並未持供竊盜之用，亦據其供明在卷（本院卷第
    23頁），既非其用供竊盜犯罪之物，亦非違禁物，爰不予宣
    告沒收；公訴人誤認該等美工刀亦為其竊盜犯罪所用之物，
    而聲請宣告沒收，容有未洽，併予敘明。
五、末查被告林忠裕未曾受刑之宣告，素行良好，有前揭前案紀
    錄表在卷可稽，其一時失慮，偶罹刑典，犯後已坦承犯行，
    且於本院審理中陳明願賠償被害人即臺電公司（本院卷第60
    頁），深具悔意，堪認其經此偵、審教訓後，應知所警惕，
    信無再犯之虞，本院因認對其所宣告之刑以暫不執行為適當
    ，爰依刑法第74條第1 項第1 款之規定，併予宣告緩刑2 年
    ，以啟自新。惟為使其能知所警惕，並兼顧被害人之權益，
    本院衡量上情，認依刑法第74條第2 項第3 款規定，課予被
    告林忠裕應於本判決確定翌日起30日內，履行給付被害人財
    產上損害計3,225 元賠償義務之負擔，方屬適當，爰併予宣
    告如主文所示之緩刑要件；倘其未能依上開緩刑要件履行，
    檢察官自得依刑事訴訟法第476 條、刑法第75條之1 第1 項
    第4 款之規定，聲請撤銷本件緩刑之宣告，附此指明。
據上論斷，應依刑事訴訟法第273 條之1 第1 項、第299 條第1
項前段，電業法第105 條，刑法第11條前段、第321 條第1 項第
3 款、第349 條第2 項、第41條第1 項前段、第38條第1 項第2
款、第74條第1 項第1 款、第2 項第3 款，刑法施行法第1 條之
1 ，判決如主文。
本案經檢察官鄭靜筠到庭執行職務。
中    華    民    國   100    年    6     月    10    日
                  刑事第十一庭  法  官  林韋岑
以上正本證明與原本無異。
如不服本判決應於收受判決後10日內向本院提出上訴書狀，並應
敘述具體理由。其未敘述上訴理由者，應於上訴期間屆滿後20日
內向本院補提理由書(均須按他造當事人之人數附繕本)「切勿逕
送上級法院」。
中    華    民    國   100    年    6     月    10    日
                                書記官  黃旭淑
【附錄本判決論罪科刑法條】
電業法第105條：
竊盜或損壞電桿、電線、變壓器或其他供電設備者，依刑法之規
定從重處斷。
中華民國刑法第321條：
犯竊盜罪而有下列情形之一者，處 6 月以上、5 年以下有期徒
刑，得併科新臺幣 10 萬元以下罰金：
一、侵入住宅或有人居住之建築物、船艦或隱匿其內而犯之者。
二、毀越門扇、牆垣或其他安全設備而犯之者。
三、攜帶兇器而犯之者。
四、結夥三人以上而犯之者。
五、乘火災、水災或其他災害之際而犯之者。
六、在車站、埠頭、航空站或其他供水、陸、空公眾運輸之舟、
    車、航空機內而犯之者。
前項之未遂犯罰之。
中華民國刑法第349條：
收受贓物者，處 3 年以下有期徒刑、拘役或 5 百元以下罰金。
搬運、寄藏、故買贓物或為牙保者，處 5 年以下有期徒刑、拘
役或科或併科 1 千元以下罰金。
因贓物變得之財物，以贓物論。